臺灣高等法院刑事判決
111年度上訴字第1156號
上  訴  人  
即  被  告  俞桂蘭


選任辯護人  王可文律師（於言詞辯論終結後解除委任）
            林采緹律師（於言詞辯論終結後解除委任）
            蔡杰廷律師（於言詞辯論終結後解除委任）
上列上訴人因詐欺等案件，不服臺灣臺北地方法院110年度審訴
字第1740號，中華民國110年1月10日第一審判決（起訴案號：臺
灣臺北地方檢察署110年度偵字第27370號、第28542號），提起
上訴，本院判決如下：
    主  文
原判決撤銷。
俞桂蘭犯三人以上共同詐欺取財罪，共五罪，各處有期徒刑陸月
。應執行有期徒刑拾月。緩刑貳年。
    犯罪事實
一、俞桂蘭於民國110年6月24日，經報紙求職應徵而應允身分不
    詳、LINE通訊軟體暱稱「阿荃」與自稱「劉先生」、「阿文
    」、「胡先生」（起訴書誤載為「胡光生」，應予更正）、
    「陳先生」等成年人（下合稱「阿荃」等人）所提供至自動
    櫃員機提領款項之工作，每日可獲取新臺幣（下同）1,200
    元作為報酬。俞桂蘭可知在一般正常情況下，欲提領款項之
    人當可自行提領，並無提供高額報酬委託他人提領之必要，
    更不會要求受託提款者持多張提款卡試刷提款卡是否有款項
    ，並與不詳之人換卡，且於提領款項後將提款卡、存摺置於
    車站置物箱，拍照回傳待不詳之他人收取，故「阿荃」等人
    所述之工作內容顯不合理。俞桂蘭可預見「阿荃」等人所為
    係詐欺集團利用他人提供之帳戶收取詐欺所得款項，再推由
    提款車手持提款卡領款後，再由俗稱「收水」成員收取款項
    ，其後回流至不詳之詐欺集團上游成員，以此掩飾或隱匿不
    法款項來源或去向，卻貪圖獲利，竟仍基於即使如此亦不違
    背其本意之不確定故意，與「阿荃」等人及其他真實姓名年
    籍不詳之人所組成之詐欺集團（下稱本案詐欺集團，但無證
    據證明被告具參與犯罪組織之故意，亦未據檢察官起訴），
    共同意圖為自己或第三人不法之所有，基於三人以上共同詐
    欺取財及洗錢之犯意聯絡，先由本案詐欺集團成員於附表一
    編號1至5所示詐欺時日，以該編號所示詐欺手法，向各被害
    人施用詐術，致其等陷於錯誤，而依指示於各該編號所示匯
    款時日，將款項匯入該編號所示帳戶。再由俞桂蘭於110年6
    月29日8時許以自己所有之行動電話與本案詐欺集團成員「
    阿荃」聯絡，依指示前往臺北市○○區○○路0段000號東湖捷運
    站2號出口向「阿文」拿取上開帳戶提款卡及密碼。復於附
    表一各編號所示提領時、地，提領該編號所示款項，再將提
    領之款項扣除報酬1,200元後之餘款，全數交與本案詐欺集
    團成員「胡先生」或「陳先生」，以此方式製造金流斷點，
    以掩飾、隱匿詐欺所得財物之去向及所在。嗣上開被害人發
    覺受騙報警處理，始循線查悉上情。
二、案經附表一編號1至4所示告訴人告訴及臺北市政府警察局大
    安分局報告臺灣臺北地方檢察署檢察官偵查起訴。
    理  由
壹、證據能力
    本判決認定事實所引用之供述證據，檢察官均同意其證據能
    力，上訴人即被告余桂蘭及選任辯護人對證據能力均無意見
    ，迄至本案言詞辯論終結前亦無異議，本院審酌該等證據資
    料製作時之情況，亦無違法不當及證明力明顯過低之瑕疵，
    認作為證據應屬適當；非供述證據部分，核無違反法定程序
    取得之情形，且與本案犯罪事實具有關聯性，均認有證據能
    力。
貳、實體方面
一、認定犯罪事實所憑之證據及理由
    訊據被告於偵查、原審及本院審理時坦承於上揭時、地，持
    如附表一所示他人之郵局或銀行帳戶提款卡提領款項後轉交
    他人，並因而獲取報酬等情不諱，且經證人林晏伃、許雯婷
    、李庭葦、徐千茹、張軒瑞於警詢證述遭詐騙匯款之經過等
    情明確，且有相關交易明細在卷可憑（證據資料及卷證出處
    ，詳附表二各編號所載）。被告所提出廣告1則、個人履歷
    表1份（本院卷第77頁、第79頁），固可認其與對方聯絡之
    初，或係出於應徵工作之動機，但其所應徵工作之負責人真
    實身分不詳，工作內容係持他人帳戶之提款卡赴不同地點之
    ATM提款後再前往指定地點交付他人，即可獲取報酬，自承
    過程中經要求試刷提款卡確認帳戶內是否有款項，並與不詳
    之人換卡，且於提領款項後將提款卡、存摺置於車站置物箱
    ，拍照回傳待不詳之他人收取，工作內容顯不合理，被告於
    偵查時亦供稱曾經與對方提及這如果牽涉到車手我不想做等
    語（偵27370卷第77頁），可見被告接受身分不詳之陌生人
    委託自他人帳戶提款、轉交，已查悉極可能係使用人頭帳戶
    隱匿詐欺集團遂行詐欺取財犯行所用，得預見從事之工作內
    容係提領、層轉詐欺集團詐騙犯罪款項，猶為獲取報酬而執
    意參與本案分擔實行上開領款行為再上繳給集團成員，其係
    為自己之利益而參與犯罪，並與該集團成員間在合同意思範
    圍內，各自分擔犯罪行為之一部，並相互利用他人之行為，
    以達犯罪之目的，自應論以共同正犯，並對於全部所發生之
    結果共同負責。又本案被告所參與之加重詐欺罪，為洗錢防
    制法第3條第1款所稱之特定犯罪，觀其犯罪手法，係先由不
    詳同夥施以詐術，且指定將詐騙所得之款項匯至形式上與詐
    騙行為人毫無關聯之人頭帳戶，再通知被告提領，且被告已
    自該人頭帳戶完成款項之提領，以此方式迂迴層轉，掩飾、
    隱匿該詐欺之犯罪所得之所在、去向，自資金移動軌跡觀之
    ，客觀上難以查知被告持有之現金為犯罪之不法所得，即形
    成金流斷點，發揮去化其與前置犯罪間聯結之作用，已達洗
    錢之既遂階段。而被告分擔實行上開行為，是其與同夥集團
    成員間，有洗錢犯意聯絡及行為分擔，亦屬明確。綜上所述
    ，本案事證已明，被告犯行堪予認定，應依法論科。
二、論罪科刑及撤銷原判決之說明
  ㈠核被告就附表一編號1至5所為，均係犯刑法第339條之4第1項
    第2款之三人以上共同詐欺取財罪及洗錢防制法第14條第1項
    之洗錢罪。起訴書雖漏載起訴法條包括洗錢防制法第14條第
    1項，惟已於起訴書犯罪事實欄載明被告依指示提領如附表
    一所示金額並交與本案詐欺集團成員之洗錢之犯罪事實，本
    院自應予以審理，且經原審及本院告知被告此部分之罪名，
    使當事人有辯論之機會，而無礙被告防禦權之行使。被告與
    「阿荃」等人及其他身分不詳之本案詐欺集團其他成員間，
    具犯意聯絡及行為分擔，應論以共同正犯。
　㈡詐欺集團對附表一各編號之告訴人、被害人施用詐術而詐得
    其交付之款項，由被告出面提領後再轉交給集團成員而隱匿
    之，各犯罪行為間之目的、手段有局部同一性，被告所犯附
    表編號1至5之犯行，每一編號所為，均係以一行為同時觸犯
    三人以上詐欺取財罪及一般洗錢罪，為想像競合犯，各編號
    均應依刑法第55條之規定，從一重之三人以上共同詐欺取財
    罪處斷。被告就附表一編號1至5所為，犯意各別，行為互殊
    ，應予分論併罰（共5罪）。
　㈢刑之減輕事由
　⒈按犯罪之情狀顯可憫恕，認科以最低度刑仍嫌過重者，得酌
    量減輕其刑，刑法第59條定有明文。考其立法意旨，科刑時
    原即應依同法第57條規定審酌一切情狀，尤應注意該條各款
    所列事項，以為量刑標準，刑法第59條所謂「犯罪之情狀顯
    可憫恕」，自係指裁判者審酌第57條各款所列事項以及其他
    一切與犯罪有關之情狀之結果，認其犯罪足堪憫恕者而言，
    即必於審酌一切之犯罪情狀，在客觀上顯然足以引起一般同
    情，認為縱予宣告法定最低刑度猶嫌過重者，始有其適用。
    刑法第339條之4第1項之加重詐欺取財罪，其法定刑為1年以
    上7年以下有期徒刑，然犯加重詐欺取財罪者，其原因動機
    不一，犯罪情節、涉案程度未必盡同，所造成之社會危害自
    屬有異，法律科處此類犯罪，所設之法定最低本刑卻同為「
    1年以上有期徒刑」，不可謂不重，於此情形，自非不可依
    客觀之犯行與主觀之惡性加以考量其情狀，是否有可憫恕之
    處，適用刑法第59條之規定酌量減輕其刑，期使個案裁判之
    量刑，能斟酌至當，符合罪刑相當原則及比例、平等原則。
    經查，被告參與詐欺集團擔任第一層取款車手之工作而犯三
    人以上共同詐欺取財罪，固應非難，惟被告自述其原本從事
    清潔工作，因身體健康狀況不佳而無法負荷，方見報紙廣告
    而應徵本案之工作，有被告提出之廣告資料可參（本院卷第
    77頁），且依卷附被告前案紀錄表所示，被告於本案行為前
    並無任何犯罪之前科紀錄，素行良好，足徵其係迫於經濟壓
    力而犯罪，尚非惡性重大之徒，且所擔任為出面提領款項之
    「車手」工作，最易遭警查緝，較諸隱身幕後指揮規劃或機
    房等核心人員，被告實為犯罪分工中較為低階、受支配之角
    色，又被告犯後坦承犯行，於原審時已與告訴人林晏伃、許
    雯婷、李庭葦調解成立，且目前已履行完畢，有原審調解筆
    錄、被告於本院審理時提出之匯款憑證存卷為憑（原審卷第
    109頁，本院卷第41頁、第43頁、第45頁），至於編號4、5
    之告訴人、被害人則未到庭而無法進行調解，被告實已勉力
    填補損害。本院審酌上開各情，認依刑法第339條之4第1項
    第2款科以最低度刑，仍屬情輕法重，爰依刑法第59條規定
    ，就所犯附表一編號1至5之犯行均減輕其刑。
　⒉按想像競合犯之處斷刑，本質上係「刑之合併」。其所謂從
    一重處斷，乃將想像競合犯組成之評價上數罪，合併為科刑
    一罪，其所對應之刑罰，亦合併其評價上數罪之數法定刑，
    而為一個處斷刑。易言之，想像競合犯侵害數法益者皆成立
    犯罪，論罪時必須輕、重罪併舉論述，同時宣告所犯各罪名
    ，包括各罪有無加重、減免其刑之情形，亦應說明論列，量
    刑時併衡酌輕罪部分量刑事由，評價始為充足，然後依刑法
    第55條前段規定「從一重處斷」，非謂對於其餘各罪可置而
    不論。因此，法院決定處斷刑時，雖以其中最重罪名之法定
    刑，做為裁量之準據，惟於裁量其輕重時，仍應將輕罪合併
    評價在內。而犯洗錢防制法第14條、15條之罪，在偵查或審
    判中自白者，減輕其刑，洗錢防制法第16條第2項定有明文
    。被告於偵查及審理時始終就擔任車手提領款項後將贓款轉
    交集團成員之洗錢事實自白不諱，合於洗錢防制法第16條第
    2項之規定，應於量刑時併予審酌，併此敘明。
　㈣原審以被告本案犯行事證明確，因予論罪科刑，固非無見，
    惟被告於本案犯罪之情狀顯可憫恕，認依刑法第339條之4第
    1項第2款科以最低度刑，仍屬情輕法重，原審未援引刑法第
    59條規定酌減其刑，所為刑之量處有失衡平，難認符合比例
    原則及罪刑相當原則。又被告上訴後，已依調解筆錄內容依
    約履行，倘再行沒收或追徵其犯罪所得，即屬過苛，原審未
    及審酌此情而諭知犯罪所得之沒收與追徵，容有未洽。被告
    上訴坦承犯行，請求依刑法第59條酌減其刑，非無理由，原
    判決復有上開可議之處，應由本院撤銷改判。
  ㈤爰以行為人之責任為基礎，審酌被告參與詐欺集團擔任「車
    手」，從事勞力與報酬顯不相當之提領、轉交金錢工作，危
    害社會治安，欠缺尊重他人財產法益之守法觀念，非僅造成
    被害人財產損失，更製造金流斷點，掩飾詐欺集團不法所得
    之去向，妨害金融市場及民生經濟，徒增犯罪偵查之困難程
    度，應予非難，但考量被告犯罪之動機、目的、手段，及於
    本案犯罪結構中，係受詐欺集團成員指揮、依指示提領、傳
    遞金錢之角色，並非居主導、核心地位之涉案情節、參與程
    度，可獲取利益有限，且被告坦承所犯加重詐欺及洗錢之犯
    行，知所悔悟，並於原審時已與告訴人林晏伃、許雯婷、李
    庭葦調解成立，且已履行完畢（詳前述），至於編號4、5之
    告訴人、被害人則於原審及本院審理時均未到庭而無法進行
    調解，犯後態度良好，並審酌其自述之智識程度、家庭經濟
    生活狀況（本院卷第151頁）、無犯罪前科之素行等一切情
    狀，分別量處如主文第二項所示之刑。並斟酌被告整體犯罪
    之非難評價，暨所犯各罪之罪質、手法相同、時間密集相近
    ，並兼衡刑罰經濟與公平、比例等原則，定其應執行之刑為
    有期徒刑10月。又查被告於本案前，未曾因故意犯罪受有期
    徒刑以上刑之宣告之紀錄，此有本院被告前案紀錄表附卷為
    憑，出於應徵工作之動機而犯本案，可認係初次、偶發性犯
    罪，雖其目前尚有因同一詐欺集團詐騙不同被害人而由被告
    取款之犯行，經檢察官另行起訴，分別繫屬於臺灣士林地方
    法院以110年度金訴字第434號案審理、臺灣新北地方法院以
    111年度金簡字第604號案（為111年度金訴字第852號案改行
    簡易程序）審理，但尚無受刑之宣告之情事，且本案為被告
    上訴，檢察官並未以原審諭知緩刑不當提起上訴，是以本院
    審酌上情，認原審已經諭知被告緩刑2年部分，以目前之前
    案紀錄而論，並無違誤，應予維持，前揭所宣告之刑，以暫
    不執行為適當，依刑法第74條第1項第1款規定，併予宣告緩
    刑2年。至於他案審理之結果是否影響本件緩刑之效力，應
    於後案撤銷緩刑之程序審酌，又本院所諭知之宣告刑合於刑
    法第41條第3項得易服社會勞動之刑度，倘案經確定撤銷緩
    刑而應執行時，被告仍可斟酌是否聲請易刑處分並由執行檢
    察官為准駁，均附此敘明。
　㈥被告因本案犯行而獲取報酬1,200元，固為其犯罪所得，但上
    訴後，被告已依原審調解筆錄內容如數賠付告訴人林晏伃、
    許雯婷、李庭葦，有調解筆錄及匯款憑證在卷可憑，倘再諭
    知沒收其犯罪所得或追徵價額，重複剝奪被告之財產，有過
    苛之虞，爰依刑法第38條之2第2項規定就犯罪所得部分不予
    宣告沒收及追徵。至被告所提領、扣除上開報酬之詐欺餘款
    ，固為洗錢防制法第14條第1項之洗錢罪所掩飾、隱匿之財
    物，惟上開款項既已全數交付予本案詐欺集團，要難認屬被
    告所有之財物，自無從依洗錢防制法第18條第1項規定宣告
    沒收；未扣案供被告於本案犯行時與本案詐欺集團成員聯絡
    使用之行動電話1支為其所有，業據被告供承在卷，但該支
    手機未扣案且案發迄今已久，未扣案折舊之手機及SIM卡本
    身市場交易殘值甚微，反而因開啟沒收執行程序而徒生程序
    耗費，有害公益，依刑法第38條之2第2項不予沒收、追徵，
    均附此敘明。
據上論斷，應依刑事訴訟法第369條第1項前段、第364條、第299
條第1項前段，刑法第38條之2第2項、第59條，判決如主文。
本案經檢察官陳建宏提起公訴，檢察官李豫雙到庭執行職務。
中　　華　　民　　國　　111 　年　　8 　　月　　30　　日
                  刑事第六庭  審判長法　官  劉方慈
                                    法　官  朱嘉川
                                    法　官  許曉微
以上正本證明與原本無異。
如不服本判決，應於收受送達後20日內向本院提出上訴書狀，其
未敘述上訴之理由者並得於提起上訴後20日內向本院補提理由書
（均須按他造當事人之人數附繕本）「切勿逕送上級法院」。
                                    書記官  徐仁豐
中　　華　　民　　國　　111 　年　　8 　　月　　30　　日
附錄：本案論罪科刑法條全文
洗錢防制法第14條
有第二條各款所列洗錢行為者，處7 年以下有期徒刑，併科新臺
幣5 百萬元以下罰金。
前項之未遂犯罰之。
前二項情形，不得科以超過其特定犯罪所定最重本刑之刑。
中華民國刑法第339條之4
犯第339條詐欺罪而有下列情形之一者，處1年以上7年以下有期
徒刑，得併科1百萬元以下罰金：
一、冒用政府機關或公務員名義犯之。
二、三人以上共同犯之。
三、以廣播電視、電子通訊、網際網路或其他媒體等傳播工具，
    對公眾散布而犯之。前項之未遂犯罰之。
附表一：
編號 被害人 詐欺時日 詐欺手法 匯款時日 匯款金額 （新臺幣） 匯入帳戶 提款時地 提領金額 (新臺幣） 1 林晏伃 (告訴) 110年6月29日16時59分許 （起訴書所載「下午6時59分前某時許」應予更正） 本案詐欺集團成員於左列時間，致電林晏伃並佯稱：其乃「天藍小舖」客服人員，因作業錯誤導致重覆扣款，須依指示操作匯款以取消錯誤扣款云云，致林晏伃陷於錯誤，依其指示，於右列時間，將右列款項匯至右列帳戶。 110年6月29日 18時59分35秒 2萬9,985元 萬丹郵局帳號00000000000000號帳戶（戶名：呂奇惠） 110年6月29日 19時09分40秒 （臺北市○○區○○路0段00巷00號臺北光武郵局自動櫃員機） 3萬元 2 許雯婷 (告訴) 110年6月29日 17時18分許（起訴書所載「下午6時24分前某時許」應予更正） 本案詐欺集團成員於左列時間，致電許雯婷並佯稱：其乃「天藍小舖」客服人員，因取貨單誤植為供應商條碼，須依指示操作匯款以取消錯誤扣款云云，致許雯婷陷於錯誤，依其指示於右列時間，將右列款項匯至右列帳戶。 110年6月29日 ①18時24分30秒 ②18時26分44秒 ①4萬9,987元 ②4萬9,988元 萬丹郵局帳號00000000000000號帳戶（戶名：呂奇惠） 110年6月29日 ①18時32分28秒 ②18時33分31秒 （臺北市○○區○○路0段00巷00號臺北光武郵局自動櫃員機） ①6萬元 ②4萬元 3 李庭葦 (告訴) 110年6月29日 18時30分許 （起訴書所載「晚間7時20分前某時許」應予更正）  本案詐欺集團成員於左列時間，致電李庭葦並佯稱：其乃「QMOMO」網站客服人員，因之前取包裹時簽到批發商的包裹並設定為訂購12期，須依指示操作匯款以取消錯誤扣款云云，致李庭葦陷於錯誤，依其指示，於右列時間，將右列款項匯至右列帳戶。 110年6月29日 ①19時20分06秒 ②19時45分22秒 ①2萬9,985元 ②4萬9,985元 中國信託商業銀行帳號000000000000號帳戶（戶名：呂奇惠） 110年6月29日 ①19時29分17秒 ②19時55分45秒 ③19時56分38秒 ④19時57分25秒 （上開①在臺北市○○區○○○路0段000巷0號統一便利商店崇光門市之自動櫃員機；上開②③④在臺北市○○區○○○路0段000號捷運忠孝復興站2號出口2樓之自動櫃員機） ①3萬元 ②2萬元 ③2萬元 ④1萬元 4 徐千茹 (告訴) 110年6月29日18時39分許 （起訴書所載「下午7時13分前某時許」應予更正） 本案詐欺集團成員於左列時間，致電徐千茹並佯稱：乃「金石堂」人員，因該公司網站出現漏洞導致個資外洩，須依指示操作匯款以取消錯誤扣款云云，致徐千茹陷於錯誤，依其指示，於右列時間，將右列款項匯至右列帳戶。 110年6月29日 19時13分41秒 1萬1,985元 萬丹郵局帳號00000000000000號帳戶（戶名：呂奇惠） 110年6月29日 19時20分27秒 （臺北市○○區○○路0段00巷00號臺北光武郵局自動櫃員機） 1萬2,000元 5 張軒睿 110年6月29日 20時04分許 （起訴書所載「晚間8時29分前某時許」應予更正）  本案詐欺集團成員於左列時間，致電張軒睿並佯稱：乃電商「生活倉庫」客服人員，因系統資料設定錯誤導致連續扣款，須依指示操作匯款以取消錯誤扣款云云，致張軒睿陷於錯誤，依其指示，於右列時間，將右列款項匯至右列帳戶。 110年6月29日 20時29分53秒 3萬元 中國信託商業銀行帳號000000000000號帳戶（戶名：呂奇惠） 110年6月29日 ①20時43分25秒 ②20時44分55秒 （臺北市○○區○○○路0段000巷0弄0號統一便利商店光忠門市之自動櫃員機） ①2萬元 ②1萬元 
附表二：
編號 被害人 證據資料及其卷證出處 1 林晏伃 (告訴) 1、證人即告訴人林晏伃於警詢中之證述（見偵字第28542號卷第35至37頁）。 2、內政部警政署反詐騙諮詢專線紀錄表（見偵字第28542號卷第43頁）。 3、臺中市政府警察局第三分局健康派出所受理詐騙帳戶通報警示簡便格式表（見偵字第28542號卷第41頁）。 4、中國信託銀行自動櫃員機交易明細（見偵字第28542號卷第39頁）。 5、萬丹郵局帳號00000000000000號帳戶之交易明細（見偵字第28542號卷第93頁）。　 6、監視器錄影畫面翻拍照片（見偵字第28542號卷第84頁）。　 　  2 許雯婷 (告訴) 1、證人即告訴人許雯婷於警詢中之證述（見偵字第28542號卷第17至25頁）。 2、內政部警政署反詐騙諮詢專線紀錄表（見偵字第28542號卷第31至32頁）。 3、宜蘭縣政府警察局礁溪分局礁溪派出所受理詐騙帳戶通報警示簡便格式表（見偵字第28542號卷第29頁）。 4、萬丹郵局帳號00000000000000號帳戶之交易明細（見偵字第28542號卷第93頁）。 5、監視器錄影畫面翻拍照片（見偵字第28542號卷第83至84頁）。　  3 李庭葦 (告訴) 1、證人即告訴人李庭葦於警詢中之證述（見偵字第28542號卷第59至61頁）。 2、內政部警政署反詐騙諮詢專線紀錄表（見偵字第28542號卷第69至70頁）。 3、新北市政府警察局新莊分局福營派出所受理詐騙帳戶通報警示簡便格式表（見偵字第28542號卷第67頁）。 4、金融機構聯防機制通報單（見偵字第27370號卷第37頁）。 5、未登摺明細截圖(見偵字第28542號卷第63頁）。 6、臺幣活存明細截圖(見偵字第28542號卷第65頁）。 7、郵政自動櫃員機交易明細表(見偵字第27370號卷第29頁）。　 8、中國信託商業銀行帳號000000000000號帳戶之交易明細（見偵字第28542號卷第97頁）。 9、監視器錄影畫面翻拍照片（見偵字第28542號卷第86至87頁，偵字第27370號卷第23頁）。　  4 徐千茹 (告訴) 1、證人即告訴人徐千茹於警詢中之證述（見偵字第28542號卷第47至50頁）。 2、內政部警政署反詐騙諮詢專線紀錄表（見偵字第28542號卷第53頁）。 3、臺北市政府警察局萬華分局康定路派出所受理詐騙帳戶通報警示簡便格式表（見偵字第28542號卷第51頁）。 4、萬丹郵局帳號00000000000000號帳戶之交易明細（見偵字第28542號卷第93頁）。　 5、監視器錄影畫面翻拍照片（見偵字第28542號卷第85頁）。　 　  5 張軒睿 1、證人即被害人張軒睿於警詢中之證述（見偵字第28542號卷第73至74頁）。 2、臺北市政府警察局大安分局瑞安街派出所受理詐騙帳戶通報警示簡便格式表（見偵字第28542號卷第77頁）。 3、中國信託銀行自動櫃員機交易明細（見偵字第28542號卷第75頁）。 4、中國信託商業銀行帳號000000000000號帳戶之交易明細（見偵字第28542號卷第97頁）。 5、監視器錄影畫面翻拍照片（見偵字第28542號卷第87至88頁）。